臺灣高等法院刑事裁定　　　　　　　　　100年度抗字第911號
　抗　告　人
　即　被　告　鄭倚欣
　選任辯護人　陳哲民律師
上列被告因重傷害等案件（臺灣臺北地方法院100 年度訴字第42
號），不服臺灣臺北地方法院中華民國100 年8月4日所為延長羈
押之裁定（100年度訴字第42號），提起抗告，本院裁定如下：
    主  文
抗告駁回。
    理  由
一、抗告意旨略以：被告、被告之妹妹鄭亦涵及被告之母親許玉
    蘭前經法院認被告三人所判處之刑度甚重，若未具保顯無法
    隨傳隨到，且所犯傷害罪並有反覆實施之虞，因而裁定延長
    羈押在案。惟被告之妹妹鄭亦涵所處刑期為五年以下，雖無
    法具保，然仍有些許存款可提出保釋金，懇請  鈞長讓鄭亦
    涵具保並停止羈押。而被告三人既已經宣判，自不會再有串
    供之虞，所以懇請  鈞長能夠准予被告及被告之媽媽許玉蘭
    解除禁見。又被告等原先所居住之房子，因租金未繳，房東
    因而對伊等提出民事訴訟，請求交還房屋，故懇請  鈞長讓
    被告之妹妹鄭亦涵具保停止羈押，讓其可以出去處理房子的
    事。為此提起抗告云云。
二、按法院為羈押之裁定時，其本質上係使刑事訴訟程序得以順
    利進行，或為保全證據或為擔保嗣後刑之執行，而對被告所
    實施剝奪其人身自由之強制處分，法院僅須依刑事訴訟法第
    101條第1項之規定，並審查被告犯罪嫌疑是否重大、有無賴
    此保全偵審或執行之必要。而關於羈押原因、必要性之判斷
    ，法院就具體個案，依職權衡酌是否有非予羈押顯難保全證
    據或難以遂行訴訟程序者為依據，在不違背通常生活經驗之
    定則或論理法則時，依法自有審酌認定之職權。又按羈押中
    之被告，認有繼續羈押之必要者，得於期限未滿前，經法院
    依刑事訴訟法第101 條之規定訊問被告後，以裁定延長之，
    同法第108條第1項亦規定甚明。
三、經查：被告鄭倚欣被訴傷害其未滿7 歲之女兒鄭○娟及兒子
    鄭○庭等案件，經臺灣臺北地方法院100 年度訴字第42號案
    件審理後，認就傷害鄭○娟部分，應變更起訴法條為刑法第
    277條第2項後段之傷害致重傷罪，並於100年7月29日判處被
    告鄭倚欣傷害致重傷部分有期徒刑7年，傷害部分有期徒刑8
    月，應執行之刑有期徒刑7年6月在案，有該刑事判決書附卷
    可稽，被告鄭倚欣所涉上開犯嫌自屬重大，而被告鄭倚欣經
    判處之刑度甚重，顯有可能因此重刑而心生逃避之意，且被
    告鄭倚欣並無固定住居所，現並設籍於臺北市文山區戶政事
    務所，有個人戶籍資料查詢結果乙紙在卷可參（見原審卷四
    第68頁），被告鄭倚欣自有刑事訴訟法第101 條第1項第1款
    所列有逃亡之虞之情形存在，且被告鄭倚欣於原審法院 100
    年8月1日羈押訊問時表示因缺錢無法具保，僅能責付或限制
    住居（見原審卷四第105頁背面、第106頁），亦無法擔保被
    告鄭倚欣嗣後審理或執行能如期到庭，此外，被告鄭倚欣先
    後多次傷害被害兒童鄭○娟及鄭○庭，足認其有第101條之1
    第1項第2款反覆實施傷害之虞，非予羈押，顯難進行後續之
    審理及執行，而被告鄭倚欣於現階段之訴訟程序中，難認有
    何羈押以外之方法可代替，其羈押之原因及必要性，均仍存
    在，自應予以羈押。原審法院因而以被告鄭倚欣羈押之原因
    仍然存在，且有羈押之必要，而裁定被告鄭倚欣應自100年8
    月6日起，延長羈押2月，於法並無不合。抗告意旨請求撤銷
    羈押，自無可採。又原審法院經審酌各情，業已解除對被告
    鄭倚欣、鄭亦涵、許玉蘭三人之羈押禁見（見原審卷四第12
    3 頁），被告鄭倚欣請求解除禁見，容有誤會。另按不服法
    院之裁定，得提起抗告者，以當事人及受裁定之非當事人為
    限，刑事訴訟法第403 條定有明文。被告鄭倚欣所提有關同
    案被告鄭亦涵、許玉蘭部分，揆諸前開說明，非屬適法之抗
    告權人，所請於法不合，顯屬無據。是被告鄭倚欣之抗告核
    無理由，應予駁回。
四、據上論結，應依刑事訴訟法第412條，裁定如主文。
中    華    民    國    100   年    8    月    17    日
                  刑事第八庭  審判長法  官  張傳栗
                                    法  官  黃斯偉
                                    法  官  劉嶽承
以上正本證明與原本無異。
不得再抗告。
                                    書記官  何仁崴
中    華    民    國    100   年    8    月    17    日